臺灣苗栗地方法院刑事判決　　　　　　　99年度易字第1162號
公　訴　人　臺灣苗栗地方法院檢察署檢察官
被　　　告　邱玠郡
上列被告因毀棄損壞案件，經檢察官提起公訴（99年度偵字第48
56號），本院判決如下：
    主  文
邱玠郡犯毀損他人物品罪，處拘役參拾日，如易科罰金，以新臺
幣壹仟元折算壹日。
    事  實
一、邱玠郡係房屋仲介人員，其與委託出售房屋之盧仁坤因房屋
    仲介發生糾紛，二人並於民國99年8月9日下午，在苗栗縣公
    館鄉鶴岡村3 鄰55之7 號農舍內發生口角爭執，詎邱玠郡竟
    基於毀損之犯意，於當日下午6 時許，以徒手將客廳之桌椅
    掀起，導致放置在茶盤上之茶壺、茶海各1 個及4 個茶杯因
    而破裂毀損，足生損害於盧仁坤。
二、案經盧仁坤訴由苗栗縣警察局苗栗分局報告臺灣苗栗地方法
    院檢察署檢察官偵查起訴。
    理  由
一、本件被告邱玠郡對於下列供述證據、非供述證據的證據能力
    均不爭執，且無違法取得或顯不可信之情形，本院自得將之
    採為認定本件犯罪事實存否之證據，附此敘明。
二、訊據被告邱玠郡固坦承於99年8 月9 日下午18時許至苗栗縣
    公館鄉鶴岡村3 鄰55之7 號的農舍，與告訴人盧仁坤有口角
    爭執等事實，但否認有毀損犯行，辯稱：盧仁坤口頭委託伊
    賣房子，伊帶客人看了10幾次，後來房屋賣出，雙方簽買賣
    契約書，買方付了新臺幣（下同）50萬元訂金，但盧仁坤還
    一直帶別的客人來看房子，支票也不軋進去。伊說買賣已成
    交，為何不守信用而毀約，盧仁坤說跟買方私下談價格，之
    前的買賣不算，彼此發生爭執後伊起身離開，不清楚桌子為
    何會倒下去，茶具因為桌上也一起倒下，當時盧仁坤也沒有
    說什麼，有可能是因為盧仁坤起身時不小心弄倒的等語。
三、惟查：
  (一)證人即告訴人盧仁坤證稱（參本院審卷100 年1 月11日審判
    筆錄第2至12頁，偵卷第8至10頁、第30至31頁）：
    1.被告邱玠郡當初介紹鄭彩霞要來買登記在伊兒子盧毓祥名
      下，位於苗栗縣公館鄉鶴岡村3 鄰55之7 號的農舍，並付
      50萬元的支票為訂金，伊嗣後得悉盧毓祥與仲介公司談好
      賣方付仲介費13萬元。後來鄭彩霞的弟弟認為鄭彩霞不會
      開車、騎機車不方便，且嫌價格太貴，要求解約。伊詢問
      盧毓祥，在盧毓祥同意後，表示同意解約，條件是賣方的
      仲介費用要由買方支出，賣方返還50萬元的支票予買方，
      賣方不沒收買方交付的訂金。
    2.被告邱玠郡得知上情後，不滿上述買賣契約解除，臉色不
      悅地於99年8 月9 日下午4 時許至上址找伊，但當時有客
      人要看房子，伊請被告邱玠郡先離開。被告邱玠郡於當日
      下午6 時許再返回前址，告訴伊既然解約了，要沒收50萬
      元訂金，並分一半。但伊認為沒收買方50萬元太不道德，
      且伊尚有另外3 間房子要做，並未答應。被告邱玠郡則表
      示買主還要買該房屋，但是要減價，伊則表示房子是盧毓
      祥的，要問盧毓祥，且當時很晚了，伊說要離開了，被告
      邱玠郡一生氣就翻桌子，桌子倒地，桌上的陶瓷製的茶壺
      1 個、茶海1 個、杯子4 個亦倒地後均破碎。被告邱玠郡
      翻桌後即離開該處，伊則報警處理，警員有到現場拍照。
  (二)被告邱玠郡陳稱：「（問：盧仁坤稱農舍內的桌子及茶具遭
    你毀損你如何解釋？）因為房屋仲介的問題，買賣的契約已
    成立，訂金也已付了，為何你不守信用而毀約，就因為這樣
    雙方有口角上的爭執，然後我起身離開，我也不清楚桌子為
    何會倒下去，茶具因為桌上也一起倒下，當時盧仁坤也沒有
    說什麼，有可能是因為盧仁坤起身時不小心弄倒的。」、「
    （問：當時爭執的內容為何？）內容為雙方的契約書，我說
    買賣已經成交，訂金也已付了，為何不守信用，讓我這幾天
    都很難過，而他說他跟買方私下談價格，他說之前的買賣不
    算，所以我們才發生爭執。」、「（問：當時房屋買賣時雙
    方是否有買賣的契約書？）他有口頭委託我賣房子，我也帶
    客人看了10幾次，也都是由盧仁坤接待，買賣雙方有簽買賣
    契約書，也由買方鄭彩霞付了50萬的訂金。」【以上參偵卷
    第6 至7 頁】、「（問：告訴人跟鄭彩霞解約，致你們仲介
    公司損失多少錢？）29萬元。」、「（問：29萬如何算出來
    ？）賣方只有13萬，買方16萬，總價金930 萬，買方我們談
    好可以抽取16萬，賣方一直在討價還價，談到13萬元。」【
    上參偵卷第32頁】、「（檢察官問：你認為告訴人違約？）
    是。）」、「（檢察官問：違約是否會影響到訂金50萬被沒
    收？）買方違約訂金要被沒收，賣方違約要付訂金一倍的違
    約金即100 萬。」【參審卷100 年1 月11日審判筆錄第15頁
    】等語。
  (三)是觀諸證人盧仁坤的前述證詞、被告邱玠郡的陳述，參酌卷
    附票號WG0000000 本票影本、票號AC0000000 支票影本各1
    張（參同上偵卷第18頁至第19頁）、建物登記第二類謄本公
    館鄉○○○段00000-000 建號、土地登記第二類謄本0000-0
    000 地號各1 份、不動產買賣契約書1 份（參同上偵卷第20
    頁至第21頁、第22至26頁）所示，可知下列事實：
    1.坐落於苗栗縣公館鄉鶴岡村3 鄰55之7 號農舍、土地，係
      登記於告訴人盧仁坤之子盧毓祥名下，告訴人盧仁坤口頭
      委託被告邱玠郡出售上述農舍。被告邱玠郡所曾經服務且
      帶至現場觀看的客戶鄭彩霞，於99年7 月31日在被告邱玠
      郡所屬的房屋仲介公司即家樂福公司，與盧毓祥簽訂不動
      產買賣契約書，以930 萬元向盧毓祥購買前述農舍（含房
      屋及土地），並支付50萬元支票作為簽約款及訂金。
    2.買主鄭彩霞於99年8 月7 日與盧毓祥約定無償解除上述買
      賣契約，訂金返還買方即鄭彩霞，並由買方負責雙方的仲
      介服務費，賣方不兌現尾款90萬元。
    3.被告邱玠郡得悉前述不動產買賣契約解除後，認為仲介公
      司及其損失賣方13萬元、買方16萬元，合計29萬元的仲介
      費，並認定告訴人盧仁坤違約。而買方亦係違約，所交付
      的訂金，應予沒收。被告邱玠郡與告訴人盧仁坤2 人，因
      上述情事，於99年8 月9 日下午6 時許，在苗栗縣公館鄉
      鶴岡村3 鄰55之7 號農舍內發生口角爭執，嗣後告訴人盧
      仁坤所有的桌椅倒地，桌上茶盤內之茶壺、茶海各1 個及
      4 個茶杯破裂毀損。
  (四)又參酌卷附照片6 張（參偵卷第14至16頁）所示，可知前述
    農舍桌椅倒地，茶壺、茶杯等物品業已毀壞不堪使用等情。
    復觀察被告邱玠郡自陳認告訴人盧仁違約，於上述時地與告
    訴人盧仁坤起口角爭執，復認若該不動產買賣契約解除，仲
    介公司將損失仲介費用29萬元等語，已如前述。由此足徵，
    案發當時，雙方爆發激烈的口角衝突，且告訴人盧仁坤表示
    不願再與被告邱玠郡繼續談論相關事宜後，被告邱玠郡因不
    滿仲介費之損失，於盛怒之下，將桌子掀翻，原先置於桌上
    茶盤上之茶壺、茶海各1 個及4 個茶杯因而破裂毀損等事實
    。
  (五)被告邱玠郡雖以上述情詞為辯，並辯稱該處的桌子是折疊式
    的，桌面大腳小，搖搖晃晃地，本來就不穩。也有可能係告
    訴人盧仁坤為省仲介費而栽贓等語。但查：
    1.依照卷附照片6 張（參偵卷第14至16頁）所示，可知該處
      農舍內地板業已鋪設完畢，在地板上並有瓦楞紙覆蓋於上
      保護，在瓦楞紙與瓦楞紙之間，並以膠帶黏貼固定，地面
      平坦。倒於地上的圓桌，雖係折疊式桌子，桌面較大，桌
      腳較小，但因地面平坦，若非外力加諸於上，自無可能自
      行倒地。
    2.被告邱玠郡陳稱認為告訴人盧仁坤違約，於上述時地，與
      告訴人盧仁坤起口角衝突。公司因告訴人違約，損失29萬
      仲介費等情，已如前述【參理由欄三、(二)】。再觀諸被告
      邱玠郡陳稱：「（問：【提示卷附現場照片】你離開時，
      茶盤、茶杯是否這樣？）桌子有移動，我看到時桌子是有
      倒下去，茶盤就倒在地上、、」等語（參偵卷第32頁）。
      由此可見被告邱玠郡尚未離開該處時，桌子即已倒下，茶
      盤倒在地上等事實，核與卷附照片所示的情形相符。復徵
      諸證人即告訴人盧仁坤證稱被告邱玠郡在伊表示不繼續談
      欲離開後旋即翻桌子倒地，桌上茶盤內之茶壺、茶海各1
      個及4 個茶杯破裂毀損，並持椅子欲打伊，但被伊閃躲開
      等語（參審卷100 年1 月11日審判筆錄第8 頁、第12 頁
      ），實足證明被告邱玠郡於上述時地，因認告訴人盧仁坤
      違約，公司損失29萬元仲介費，與告訴人盧仁坤起口角衝
      突後，將該處桌子掀翻，原先置於桌上茶盤上之茶壺、茶
      海各1 個及4 個茶杯因而破裂毀損等事實。又衡酌被告邱
      玠郡復陳稱與告訴人盧仁坤無金錢糾紛等語（參同上審判
      筆錄第17頁），由此足見告訴人實無甘冒誣告、偽證重責
      ，為節省仲介費而誣指被告毀損之理。
    3.至被告邱玠郡辯稱本件有可能係告訴人盧仁坤為省仲介費
      而栽贓等語。然其並未舉出證據供本院查考，且本院綜觀
      全卷，亦查無告訴人盧仁坤係屬誣告之證據，被告邱玠郡
      上述辯解，應為避重就輕之詞，不足採信。
  (六)綜上，被告邱玠郡上述辯解，均為臨訟卸責之詞，不足為採
    。此外，復有票號WG0000000 本票影本、票號AC0000000 支
    票影本各1 張、建物登記第二類謄本公館鄉○○○段00000-
    000 建號、土地登記第二類謄本0000-0 000地號各1 份、不
    動產買賣契約書1 份、照片6 張在卷可佐，其毀損犯行，洵
    堪認定。
四、核被告邱玠郡所為，係犯刑法第354 條之毀損他人物品罪。
    爰審酌被告邱玠郡因細故與告訴人盧仁坤發生口角衝突，竟
    將告訴人之茶壺等物品毀損，實不足取。再斟酌被告犯罪的
    動機、目的、手段、所生損害，及考量其否認犯行，迄今尚
    未賠償告訴人之損失等一切情狀，量處如主文所示之刑，並
    諭知易科罰金之折算標準。
據上論斷，依刑事訟訴法第299 條第1 項前段，刑法第354 條、
第41條第1 項前段，刑法施行法第1 條之1 ，判決如主文。
本案經檢察官林文中到庭執行職務。
中    華    民    國   100    年    1     月    25    日
                  刑事第一庭  法  官  呂曾達
以上正本證明與原本無異。
如不服本判決應於收受判決後10日內向本院提出上訴書狀，並應
敘述具體理由。其未敘述上訴理由者，應於上訴期間屆滿後20日
內向本院補提理由書( 均須按他造當事人之人數附繕本) 「切勿
逕送上級法院」。告訴人或被害人如對本判決不服者，應具備理
由請求檢察官上訴，其上訴期間之計算係以檢察官收受判決正本
之日期為準。
                              書記官  劉容辰
中    華    民    國   100    年    1     月    25    日
附錄本案論罪科刑法條：
中華民國刑法第354條
（毀損器物罪）
毀棄、損壞前二條以外之他人之物或致令不堪用，足以生損害於
公眾或他人者，處 2 年以下有期徒刑、拘役或 5 百元以下罰金
。